臺灣桃園地方法院刑事判決
111年度審交易字第437號
公  訴  人  臺灣桃園地方檢察署檢察官
被      告  呂文景



上列被告因違反毒品危害防制條例等案件，經檢察官提起公訴（
111年度偵字第2046號、111年度毒偵字第2391號），被告於準備
程序進行中，就被訴事實為有罪之陳述，經本院告知簡式審判程
序意旨，並聽取當事人之意見後，裁定依簡式審判程序審理，判
決如下：
    主  文
呂文景施用第二級毒品，累犯，處有期徒刑六月，如易科罰金，
以新臺幣一千元折算一日；又服用毒品致不能安全駕駛而駕駛動
力交通工具，累犯，處有期徒刑五月，如易科罰金，以新臺幣一
千元折算一日。應執行有期徒刑九月，如易科罰金，以新臺幣一
千元折算一日。
    事實及理由
一、犯罪事實：呂文景基於施用第二級毒品之犯意，於民國110
    年9月25日晚間6時許，在桃園市○○區○○路0段000號住處，以
    燒烤吸食器施用第二級毒品甲基安非他命1次，並另服用FM2
    （即Flunitrazepam氟硝西泮，無證據證明其持有之FM2達純
    質淨重5公克以上），其明知體內毒品尚未代謝出體外，已
    達不能安全駕駛之程度，猶基於公共危險之犯意，於110年9
    月26日晚間9時許，駕駛車牌號碼000-0000號自用小客車上
    路。迨同日晚間10時2分許，在國道2號高速公路西向2.2公
    里處輔助內側車道，不愼自後分別撞擊由劉學遠駕駛之車牌
    號碼000-0000號自用小貨車及邱子源駕駛之車牌號碼000-00
    00號自用小客車（致劉學遠受有右手割傷之傷害，邱子源未
    受傷，涉犯過失傷害部分，未據告訴）。嗣警據報到場處理
    ，將呂文景送醫救治並採集尿液送驗，結果呈安非他命類陽
    性反應，始悉上情。
二、證據名稱：
　㈠被告呂文景分別於警詢、檢察官訊問、本院準備程序及審理
    中之自白。
　㈡證人劉學遠、邱子源分別於警詢之陳述。
　㈢員警職務報告、勘察採證同意書、自願受搜索同意書、敏盛
    綜合醫院尿液檢查報告單、台灣檢驗科技股份有限公司濫用
    藥物實驗室-台北110年10月19日UL/2021/A0000000濫用藥物
    檢驗報告、國道公路警察局道路交通事故現場圖、調查報告
    表㈠、㈡、舉發違反道路交通管理事件通知單、車禍現場及車
    損照片、國道公路警察局第一公路警察大隊110年度毒品案
    尿液編號對照（檢體編號：Z-04）。
三、新舊法比較：
　　按行為後法律有變更者，適用行為時之法律。但行為後之法
    律有利於行為人者，適用最有利於行為人之法律，刑法第2
    條第1項定有明文。查被告行為後，刑法第185條之3第1項第
    3款規定於111年1月28日經總統以華總一義字第11100012101
    號令修正公布，並於同年1月30日施行。修正前刑法第185條
    之3第1項第3款條文為：「駕駛動力交通工具而有下列情形
    之一者，處二年以下有期徒刑，得併科二十萬元以下罰金（
    依刑法施行法第1條之1第1項規定為新臺幣20萬元）：三、
    服用毒品、麻醉藥品或其他相類之物，致不能安全駕駛。」
    修正後條文則為：「駕駛動力交通工具而有下列情形之一者
    ，處三年以下有期徒刑，得併科三十萬元以下罰金（依刑法
    施行法第1條之1第1項規定為新臺幣30萬元）：三、服用毒
    品、麻醉藥品或其他相類之物，致不能安全駕駛。」修正後
    規定之構成要件並未變更，僅提高刑度，茲比較新舊法結果
    ，自以修正前規定對被告較為有利，依刑法第2條第1項前段
    ，應適用行為時之修正前刑法第185條之3第1項第3款規定對
    被告論罪科刑。　　
四、論罪科刑：
　㈠核被告所為：
　⒈就犯罪事實欄㈠，係犯毒品危害防制條例第10條第2項之施用
    第二級毒品罪。其施用前持有毒品之低度行為，應為施用毒
    品之高度行為吸收，不另論罪。
　⒉就犯罪事實欄㈡，係犯修正前刑法第185條之3第1項第3款之服
    用毒品致不能安全駕駛動力交通工具而駕駛罪。
  ㈡被告所犯2罪間，犯意各別，行為互殊，應予分論併罰。
  ㈢累犯：依照司法院釋字第775號解釋意旨及刑事訴訟法第161 
    條第1項規定可知，檢察官就前階段被告構成「累犯事實」
    負擔主張及舉證責任，並就後階段被告依累犯規定「加重其
    刑事項」負擔主張及說明責任（最高法院110年度台上大字
    第5660號裁定意旨參照）。經查：
　⒈被告前於108年間因施用毒品案件，經本院以108年度審簡字
    第923號判決處有期徒刑3月確定，於109年9月16日易科罰金
    執行完畢。本件檢察官就被告有上開所載之累犯事實，業已
    提出被告之前案紀錄表在案（參起訴書之記載及111年度毒
    偵字第2046號卷第146頁），且有臺灣高等法院被告前案紀
    錄表在卷可按，又被告不爭執有上開前案紀錄，其於5年以
    內故意再犯本件有期徒刑以上之施用毒品罪，為累犯，經本
    院裁量被告上揭前科情形後，認其就犯罪事實欄㈠所示施用
    第二級毒品犯行，有特別惡性且對刑罰反應力薄弱，應依刑
    法第47條第1 項規定加重其刑（含最低本刑）。
　⒉惟經本院審酌被告經判處徒刑之前案所犯施用毒品罪與犯罪
    事實欄㈡所犯公共危險罪之罪質、情節均不同，尚難認其就
    犯罪事實欄㈡所示犯行有惡性重大或對刑罰反應力薄弱等情
    ，爰裁量不加重其最低本刑。
　㈣爰審酌被告前已因施用毒品案件經戒癮處分，本應戒絕毒癮
    ，詎其竟未能自新，仍再次施用足以導致人體機能發生依賴
    性、成癮性及抗藥性等障礙之第二級毒品，戕害自身健康，
    漠視法令禁制，所為誠屬不當，又被告明知服用第二級毒品
    甲基安非他命及FM2，對意識能力具有不良影響，如服用毒
    品後駕車，對一般往來之公眾及駕駛人自身皆具有高度危險
    性，竟仍於施用毒品後仍駕駛自用小客車行駛高速公路，並
    發生交通事故，罔顧其他用路人之安全，行為殊無足取，復
    參酌被告之生活及經濟狀況、素行、年紀及智識程度等一切
    情狀，分別量處如主文所示之刑，並定其應執行之刑，及就
    各宣告刑與所定應執行刑，均諭知易科罰金之折算標準，以
    示懲儆。
五、應依刑事訴訟法第273條之1第1項、第299條第1項前段、第3
    10條之2、第454條第1項，判決如主文。
六、如不服本判決應於收受判決後20日內向本院提出上訴書狀，
    並應敘述具體理由。其未敘述上訴理由者，應於上訴期間屆
    滿後20日內向本院補提理由書（均須按他造當事人之人數附
    繕本）「切勿逕送上級法院」。
本案由檢察官徐明光提起公訴，經檢察官陳淑蓉到庭執行職務。
中　　華　　民　　國　　111 　年　　9 　　月　　30　　日
                  刑事審查庭  法　官　馮浩庭
以上正本證明與原本無異。
如不服本判決應於收受判決後20日內向本院提出上訴書狀，並應
敘述具體理由。其未敘述上訴理由者，應於上訴期間屆滿後20日
內向本院補提理由書（均須按他造當事人之人數附繕本）「切勿
逕送上級法院」。
　　　　　　　　　　　　　　　書記官　張怡婷  
中　　華　　民　　國　　111 　年　　9 　　月　　30　　日
附錄本案論罪科刑法條： 
毒品危害防制條例第10條
施用第一級毒品者，處6 月以上 5 年以下有期徒刑。
施用第二級毒品者，處3 年以下有期徒刑。 

修正前中華民國刑法第185 條之3
駕駛動力交通工具而有下列情形之一者，處2 年以下有期徒刑，
得併科20萬元以下罰金：
一、吐氣所含酒精濃度達每公升0.25毫克或血液中酒精濃度達百
    分之0.05以上。
二、有前款以外之其他情事足認服用酒類或其他相類之物，致不
    能安全駕駛。
三、服用毒品、麻醉藥品或其他相類之物，致不能安全駕駛。
因而致人於死者，處3 年以上10年以下有期徒刑；致重傷者，處
1 年以上7 年以下有期徒刑。
曾犯本條或陸海空軍刑法第54條之罪，經有罪判決確定或經緩起
訴處分確定，於5 年內再犯第1 項之罪因而致人於死者，處無期
徒刑或5 年以上有期徒刑；致重傷者，處3 年以上10年以下有期
徒刑。